臺灣桃園地方法院刑事判決　　　　　　　　　　　　　九十三年度重訴字第六八號
　　公　訴　人　臺灣桃園地方法院檢察署檢察官
　　被　　　告　甲○○　男　三.
　　選任辯護人　王元勳律師
　　　　　　　　李怡欣律師
右列被告因違反毒品危害防制條例案件，經檢察官提起公訴（九十三年度偵字第一○
一八九、一四○八七號），本院判決如左︰
    主     文
甲○○共同運輸第一級毒品，累犯，處無期徒刑。褫奪公權終身。扣案如附表所示之
第一級毒品及毒品包裝袋（總重壹貳貳點肆玖公克）均沒收銷燬之；內褲、束腹鬆緊
帶各壹條均沒收之。
    事   實
一、甲○○於民國九十一年間因傷害案件，經臺灣板橋地方法院於九十一年五月二十
    八日以九十一年度易字第七七六號判處有期徒刑三月，於九十二年三月六日執行
    完畢。
二、甲○○明知海洛因係毒品危害防制條例第二條第二項第一款所列第一級毒品，並
    經行政院公告為甲類第四款之管制進出口物品，不得運輸，亦不得私運進口。緣
    甲○○於九十三年四月間，因赴大陸洽談迎娶大陸新娘事宜，因而結識真實姓名
    年籍不詳綽號「金龍」之成年男子，嗣因在大陸賭博輸款之故，陸續向「金龍」
    借款新臺幣（下同）二十三萬餘元，「金龍」再三向其催討，甲○○因無力償還
    ，「金龍」即提議由甲○○為其攜帶第一級毒品海洛因返臺，以代清償，甲○○
    應允之。協議既定，甲○○遂與「金龍」共同基於運輸及私運屬管制進出口物品
    之第一級毒品海洛因進入國內之犯意聯絡與行為分擔，於九十三年六月二十九日
    上午八時許，「金龍」委由另名與之亦有犯意聯絡，姓名年籍不詳綽號「阿輝」
    成年男子，陪同甲○○自大陸珠海入境澳門，二人先至澳門葡京飯店稍事休息，
    「阿輝」旋外出並攜回如附表所示之第一級毒品共計四包及束腹鬆緊帶、內褲等
    物品，並由「阿輝」協助將前開毒品置於內褲及褲襠後，再以束腹綑綁在甲○○
    身上，欲以此方式運輸第一級毒品入境臺灣。甲○○隨即搭乘澳門航空ＮＸ六一
    ○號班機於同日下午一時四十分許抵臺，而將管制進口之第一級毒品海洛因運輸
    入境我國。嗣甲○○於桃園中正機場辦理通關手續時，為財政部臺北關稅局人員
    察覺其形跡可疑，會同法務部調查局航業海員調查處人員而將其帶至入境海關室
    內搜身，當場自甲○○身上起出扣案如附表所示之第一級毒品海洛因及其包裝袋
    與運輸毒品所用之束腹鬆緊帶、內褲各一條。
三、案經法務部調查局航業海員調查處移送臺灣桃園地方法院檢察署檢察官偵查起訴
    。
    理  由
一、訊據被告甲○○固不否認有於右揭時地，以右揭方式運輸第一級毒品海洛因入境
    ，惟辯稱：伊在大陸染上毒癮，扣案毒品係伊向「金龍」購買欲供己施用，而非
    與「金龍」、「阿輝」共同運輸云云。本院經查：
  (一)被告有於九十三年六月二十九日下午一時四十分許，將如附表所示之第一級毒品
    海洛因，置放於內褲及褲檔處，再以束腹鬆緊帶綑綁後，搭乘澳門航空ＮＸ六一
    ○號班機返臺等情，業據被告於警詢、九十三年六月十九日、七月三十日偵查時
    及本院審理時供承不諱，並有臺北關稅局扣押貨物運輸工具收據暨搜索筆錄、旅
    客入出境記錄查詢表及現場照片在卷足憑，此外復有供被告私藏夾帶俾運輸毒品
    內褲、束腹帶各一條扣案足佐。而被告夾帶入境之白色粉末經送法務部鑑定之結
    果，亦檢出含有第一級第六項毒品海洛因之成分，亦有該局於九十三年七月二十
    二日所出具調科壹字第○八○○○七九二九號之鑑定通知書一紙在卷足憑。是足
    認被告確實自澳門運輸第一級毒品海洛因返國。
  (二)被告雖以前詞置辯，然查：
  1.被告於警詢、九十三年六月十九日、七月三十日偵查時及本院九十三年六月二十
    九日訊問時，就「金龍」如何與之商談運輸毒品以抵償債務及攜帶毒品返臺後，
    應搭乘統聯或灰狗巴士至臺中總站，將有人與之取貨等細節，均供述甚詳，且本
    院同年十月十三日訊問時，被告亦供承，伊於警詢時並未遭受恐嚇、刑求，警察
    告訴伊要老實講等語明確，是堪認被告於警詢、偵查所述，均係出於其個人之自
    由意願。且若上情確係被告臨訟方杜撰之詞，被告在歷經檢、警多次訊問，衡以
    常情，當會有所出入或矛盾之處，然被告先後於警詢、偵查及本院九十三年六月
    二十九日訊問時，就伊係受「金龍」所託代為運輸毒品及相關細節等，非但供述
    甚詳，前後所述亦均相符，其前揭所述，是自信屬實。
  2.且被告在本案發生之前，並無任何施用第一級毒品海洛因而遭查獲之紀錄，此有
    臺灣高等法院被告全國前案紀錄表在卷可稽。雖被告為警查獲時，經採尿送驗確
    呈嗎啡陽性反應，有驗尿報告一紙在卷足憑，然被告就此於警詢時已坦承：「我
    從未吸食過海洛因毒品，但六月二十七日在大陸珠海時，『金龍』曾告訴我，若
    夾藏毒品回臺灣遭查獲時，可以辯稱係做為我自己吸食之用，所以我即吸了二口
    海洛因」等語明確，參以被告並未攜帶有針筒或其他供其施用第一級毒品海洛因
    之工具，是堪認被告供稱：伊無施用第一級毒品之習慣乙節應屬實。縱認被告於
    本院審理時供承：伊自九十三年初開始施用第一級毒品海洛因，自查獲前二個月
    起，平均一天施用一次，每次三、四公克，故向金龍購買毒品返臺等情為真實，
    然就本案查扣第一級毒品海洛因之數量，純質淨重即高達五百二十八點九九公克
    ，數量龐大，顯已超過被告一人施用之需求，況其往來大陸之頻率甚高，其大可
    攜其每次所需之毒品返臺即可，此舉不但便利隨身攜帶，且易於躲避警方查緝，
    是實無甘冒重刑至大陸運輸如此大量毒品以供己施用之必要。是被告供稱：只是
    為供己施用云云，顯非事實，不足採信。
  3.且按「運輸」不以為他人運輸為必要，即為自己輸送者亦包括在內（最高法院八
    十二年度第三次刑事庭會議決議參照），本件扣案毒品，純質淨重達五百二十八
    點九九公克，顯非屬微量之毒品，是縱被告輸入扣案之毒品係在供己施用，仍無
    法免除其自外國運輸毒品入境之罪責，併此敘明。
二、綜上所述，本件事證明確，被告所辯無非事後圖卸之詞，不足採信，被告犯行洵
    堪認定，應依法論科。
三、按海洛因屬於毒品危害防制條例第二條第二項所列之第一級毒品，且經行政院公
    告為「甲類第四款之管制進出口物品」。被告未經許可，擅自將行政院公告管制
    之第一級毒品海洛因自國外私運進入我國國境，係犯毒品危害防制條例第四條第
    一項之運輸第一級毒品罪及懲治走私條例第二條第一項之私運管制物品進口罪。
    被告非法持有第一級毒品海洛因之低度行為為運輸毒品之高度行為所吸收，不另
    論罪。本件是共犯「金龍」邀約被告走私毒品海洛因入境，並由「阿輝」負責攜
    帶毒品返臺事宜，已如前述，可見被告與「金龍」、「阿輝」有犯意聯絡及行為
    分擔，為共同正犯。被告所犯前開二罪名，乃以一行為而同時觸犯之，為想像競
    合犯，應依刑法第五十五條規定，從一較重之運輸第一級毒品罪處斷。而被告於
    九十年間因傷害案件，經臺灣板橋地方法院於九十一年五月五十八日以九十一年
    度易字第七七六號判處有期徒刑三月確定，嗣於九十二年三月六日執行完畢，有
    臺灣高等法院被告全國前案紀錄表一紙在卷足憑，於五年內再犯本案，為累犯，
    惟因運輸第一級毒品罪法定本刑為死刑、無期徒刑部分不得加重，應僅就得併科
    之罰金刑部分加重其刑。爰審酌被告係受人所託，要非首謀，走私所運輸之毒品
    復在流入市面前即時查獲等一切情狀，量處如主文所示之刑，併依刑法第三十七
    條第一項之規定，宣告褫奪公權終身。
四、沒收部分：
    按查獲之毒品，不問屬於犯人與否，均沒收銷燬之，毒品危害防制條例第十八條
    第一項前段定有明文；次按毒品危害防制條例第十九條第一項關於沒收之規定，
    係採義務沒收主義。故凡犯同條例第四條至第九條、第十二條、第十三條或第十
    四條第一項、第二項之罪者，其供犯罪所用之物或因犯罪所得之財物，且屬犯人
    所有者，即應依該規定沒收，法院無審酌之餘地（最高法院九十三年度臺上字第
    一三六０號、第一三六五號判決意旨參照）。是扣案如附表所示之第一級毒品海
    洛因，係毒品危害防制條例第二條第二項第一款所列之第一級毒品，另該毒品之
    包裝袋（一百二十二點四九公克），因其上尚附有毒品殘渣無法與之分離，是均
    應依同條例第十八條第一項前段規定宣告沒收銷燬之。另扣案之內褲及束褲各一
    條係被告用以運輸毒品所用，雖係共犯「阿輝」所有，然基於共同犯罪行為，應
    由共犯各負全部責任之理論，爰依毒品危害防制條例第十九條第一項之規定均予
    宣告沒收之。
據上論斷，應依刑事訴訟法第二百九十九條第一項前段，毒品危害防制條例第四條第
一項、第十八條第一項前段、第十九條第一項，懲治走私條例第二項第一項、第十一
條，刑法第十一條、第二十八條、第五十五條、第四十七條、第三十七條第一項，判
決如主文。
本案經檢察官廖先志到庭執行職務。
中　　　華　　　民　　　國　　九十三　　年　　十二　　月　　　九　　　日
                                 臺灣桃園地方法院刑事第十庭
                                         審判長法  官  江德民
                                               法  官  許炎灶
                                               法  官  柯姿佐
右正本證明與原本無異。
如不服本判決，應於判決送達後十日內向本院提出上訴狀( 應附繕本 )，上訴於
臺灣高等法院。
                                               書記官  張淑芬
中　　　華　　　民　　　國　　九十三　　年　　十二　　月　　十三　　　日
附錄論罪科刑法條
毒品危害防制條例第四條第一項
製造、運輸、販賣第一級毒品者，處死刑或無期徒刑；處無期徒刑者，得併科新臺幣
一千萬元以下罰金。
毒品危害防制條例第十八條第一項前段
查獲之第一、二級毒品及專供製造或施用第一、二級毒品之器具，不問屬於犯人與否
，均沒收銷燬之；查獲之第三、四級毒品及製造或施用毒品之器具，無正當理由而擅
自持有者，均沒入銷燬之。但合於醫藥、研究或訓練之用者，得不予銷燬。
毒品危害防制條例第十九條第一項
犯第四條至第九條、第十二條、第十三條或第十四條第一項、第二項之罪者，其供犯
罪所用或因犯罪所得之財物，均沒收之，如全部或一部不能沒收時，追徵其價額或以
其財產抵償之。
懲治走私條例第二條第一項
私運管制物品進口、出口逾公告數額者，處七年以下有期徒刑，得併科新臺幣三百萬
元以下罰金。
懲治走私條例第十一條
走私行為之處罰，海關緝私條例及本條例無規定者，適用刑法或其他有關法律。
附表
┌─────┬──────┬──────┐
│ 合計淨重 │  純質淨重  │ 空包裝重   │
├─────┼──────┼──────┤
│六百六十點│五百二十八點│一百二十二點│
│九一公克  │九九公克    │四九公克    │
└─────┴──────┴──────┘
